臺灣新竹地方法院民事判決　　　　　　　96年度家訴字第28號
原　　　告　丙○○
送達代收人　甲○○
被　　　告　乙○○
當事人間請求撤銷死亡宣告事件，本院於96年6月29日言詞辯論
論終結，判決如下：
    主　　　文
本院四十六年度亡字第二五號於中華民國46年8月1日宣告丙○○
（男、太正十三年一月七日生即民國十三年一月七日生）於中華
民國四十二年十一月十五日下午十二時死亡之判決應予撤銷。
訴訟費用新台幣參仟元由被告負擔。
    事實及理由
壹、原告起訴主張：
一、原告於民國32年被派赴中國大陸當軍夫後與家人失去聯絡，
    致家人誤以為原告已經失蹤死亡。嗣原告之弟即被告經循線
    找到原告，始知悉原告並未死亡之情，惟原告之兄龍乾金曾
    於42年間向法院聲請宣告原告死亡，經法院宣告原告死亡判
    決確定，因原告實未死亡，爰依民事訴訟法第636條之規定
    ，提起本件訴訟，請求准將原告之死亡宣告判決予以撤銷。
貳、被告之陳述
一、原告是其兄弟，父母均已過世，原告所言均是事實。同意原
    告原告之請求。
參、得心證之理由：
一、原告主張其於32年經被派往大陸地區當軍夫後與家人失去聯
    絡，原告之兄龍乾金於46年間向本院聲請原告死亡，經本院
    以46年度亡字第25號判決宣告原告於42年11月15日下午12
    時死亡，惟原告迄今仍然健在，並於96年10 月間返臺探親
    之事實，業據其提出戶籍謄本數份、入境許可證影本等為證
    ，復為被告所不爭執，並經當庭指證原告確係丙○○本人無
    訛，且經本院依職權調閱本院46年度亡字第25號民事判決原
    本核閱明確，自堪信原告之主張為真實。
二、按撤銷死亡宣告之訴，除準用民事訴訟法第551條第二項之
    規定，即得以公示催告聲請人為被告，向原法院提起撤銷死
    亡宣告判決之訴外，如受死亡宣告人尚生存者，亦得提起之
    。而公示催告之聲請人死亡者，得以其他有法律上利害關係
    之人為被告；以受死亡宣告人尚生存為理由提起撤銷死亡宣
    告之訴者，不適用民事訴訟法第552條期間之限制。民事訴
    訟法第635條第2項、第636條、第637條分別定有明文。
    本件原告主張其並未死亡，並因46年間聲請死亡宣告之公示
    催告之聲請人龍乾金已死亡，其弟乙○○應為利害關係人，
    故以乙○○為被告，提起撤銷死亡宣告之訴，依前開規定，
    即無不合，應予准許。
三、訴訟費用負擔：依民事訴訟法第78條。
中　　華　　民　　國　　96　　年　　7　　月　　13　　日
                  家事法庭法　官　許翠玲
以上正本係照原本作成。
如對本判決上訴，須於判決送達後20日之不變期間內，向本院提
出上訴狀
                          書記官　陳宏城
中　　華　　民　　國　　96　　年　　7　　月　　13　　日
